臺灣板橋地方法院刑事判決　　　　　　　　　　　　九十二年度簡上字第四六八號
　　上　訴　人
　　即　被　告　丙○○
右列上訴人即被告因傷害案件，不服本院九十二年度簡字第二五四九號中華民國九十
二年十一月二十七日第一審判決（聲請案號：九十二年度偵字第一五六九九號），提
起上訴，本院管轄之第二審合議庭判決如左：
    主  文
原判決撤銷。
丙○○共同傷害人之身體，處有期徒刑月，如易科罰金以佰元折算壹日。
    事  實
一、丙○○於民國九十二年五月二十六日下午三時十分許，駕駛車號ＨＰ－七四三一
    號客貨兩用廂行車，行經臺北縣永和市○○○路○段一○○號「新豐計程車行」
    前時，適遇該車行僱用吊車裝設廣告招牌，阻塞道路，車輛無法通行，因而與該
    車行員工乙○○發生爭執，詎其心生不滿，竟聯絡七名姓名年籍不詳之成年男子
    到場，共同基於傷害之犯意聯絡，徒手或持現場他人之掃把、拖把等器具，圍毆
    乙○○，又見該車行內有一受僱裝設冷氣機之水電工丁○○在場，復同時共同圍
    毆丁○○，致乙○○受有頭、頸、背、雙手多處外傷，丁○○受有臉、背、雙手
    、雙腿多處外傷等傷害。
二、案經乙○○、丁○○訴由臺北縣政府警察局永和分局報請臺灣板橋地方法院檢察
    署檢察官偵查後聲請簡易判決處刑。
    理  由
一、訊據被告丙○○固不否認有於右揭時地毆打告訴人乙○○、丁○○等人致傷之情
    ，惟矢口否認有傷害之犯行，辯稱：當時係告訴人二人先出手毆打伊，伊才還手
    和他們互毆，並非伊無故毆打告訴人二人，且伊係獨自一人與其二人互毆，並無
    聯絡他人前來共同毆打他們，縱伊有錯，原審判決量刑亦過重云云。惟查，被告
    右揭犯罪事實，業據告訴人乙○○、丁○○分別於警詢、偵查及本院審理時指訴
    明確一致，並經證人即在場吊車司機戊○○於本院審理時證稱：當時伊至路口看
    見伊放置之警示圓錐已被移到路旁，等伊再回到現場時，就看到另一「年輕人」
    把業主的外務員壓在地上，「被告」站在旁邊罵，另外還有一個人在旁邊罵等語
    （見本院九十三年六月二十三日審判筆錄三頁），以及現場目擊證人甲○○證稱
    ：當時伊騎機車行經事發處，已經打得很激烈，丙○○把對方其中一人勒住脖子
    ，丙○○這邊的人有四、五人以上，對方只有二個人，伊還過去勸說不要打架會
    出人命，後來對方二人打不贏就跑了，丙○○沒有受傷等語（見本院上開審判筆
    錄七至十一頁），足見被告確有聯絡其他共犯多人到場共同圍毆告訴人二人之情
    屬實，而告訴人因此受有上揭傷害，復有耕莘醫院永和分院出具之診斷書二紙附
    卷可稽。是被告上開所辯，顯係事後飾卸之詞，應不足採。本件事證已臻明確，
    被告犯行堪以認定。
二、核被告所為，係犯刑法第二百七十七條第一項之傷害罪。其與其他七名不詳姓名
    之成年男子間，就上開犯罪，有犯意聯絡及行為分擔，為共同正犯。又其一行為
    同時傷害告訴人二人，為想像競合犯，應從一重處斷。
三、原審以被告犯行明確，依法論罪科刑，固非無見，惟衡諸被告犯罪之動機、手段
    、告訴人受傷害情節等情狀，原審量處被告有期徒刑六月，依罪刑比例原則，尚
    屬過重，是被告上訴陳辯否認犯行部分云云雖無理由，惟其陳辯量刑過重部分等
    語，非為無理由，自應由本院管轄之第二審合議庭將原判決撤銷，另為適當量刑
    之諭知，爰審酌被告之犯罪動機、目的、手段、對告訴人等所生危害、犯罪後之
    態度等一切情狀，量處如主文所示之刑，並諭知易科罰金之折算標準。
據上論斷，應依刑事訴訟法四百五十五條之一第一項、第三項、第三百六十九條第一
項前段、第三百六十四條、第二百九十九條第一項前段，刑法第二十八條、第二百七
十七條第一項、第五十五條、第四十一條第一項前段，罰金罰鍰提高標準條例第一條
前段、第二條，判決如主文。
本案經檢察官李吉祥到庭執行職務
中　　　華　　　民　　　國　　九十三　　年　　　十　　　月　　 二十 　　日
                                    臺灣板橋地方法院刑事第十九庭
                                        審判長法  官  彭  全  曄
                                              法　官  張  紹  省
                                              法  官  朱  嘉  川
右正本證明與原本無異
本件不得上訴
                                              書記官  梁  宜  庭
中　　　華　　　民　　　國　　九十三　　年　　　十　　　月　　 二十 　　日
附錄本案論罪科刑法條全文：
中華民國刑法第二百七十七條
(普通傷害罪)
傷害人之身體或健康者，處三年以下有期徒刑、拘役或一千元以下罰金。
犯前項之罪因而致人於死者，處無期徒刑或七年以上有期徒刑；致重傷者
，處三年以上十年以下有期徒刑。
